臺灣高等法院刑事裁定
110年度毒抗字第1440號
抗  告  人  
即  被  告  游嘉玲



上列抗告人因毒品危害防制條例案件，不服臺灣桃園地方法院中
華民國110年9月22日裁定（110年度毒聲字第1596號），提起抗
告，本院裁定如下：
    主  文
抗告駁回。                                              
    理  由
一、原裁定意旨略以：抗告人即被告游嘉玲（下稱被告）雖否認
    施用第二級毒品，辯稱當時懷孕，不知檢體尿液是否為其所
    有云云。惟扣案尿液檢體經鑑定與被告當庭採集之口腔黏膜
    棉棒之DNA-STR型別相符，有內政部警政署刑事警察局110年
    8月16日鑑定書可憑，足認該尿液檢體確為被告所有。再被
    告於109年2月5日所採尿液，經台灣尖端先進生技醫藥股份
    有限公司先以酵素免疫分析法（EIA）初步檢驗，並以氣相∕
    液相層析質譜儀分析法（GC/MS）確認檢驗結果，足以排除
    偽陽性反應之可能，亦有行政院衛生署管制藥品管理局（現
    改為行政院衛生福利部食品藥物管理署）97年1月21日函可
    資參照。又依被告之尿液檢驗報告所示，被告尿液所含安非
    他命與甲基安非他命之濃度各為「920ng/ml」、「4640ng/m
    l」，均高於濫用藥物尿液檢驗作業準則認定應判定為陽性
    之閾值，有台灣尖端先進生技醫藥股份有限公司109年2月21
    日濫用藥物檢驗報告、新竹市警察局偵辦毒品案件尿液檢體
    委驗單等件在卷可稽，足證被告確有施用甲基安非他命之事
    實。末按，甲基安非他命服用後於24小時內約有70%排泄於
    尿液中，服用甲基安非他命於尿液中排出之最長時限，受施
    用劑量、施用方式、個人體質及其代謝情況等因素影響，因
    個案而異，一般可檢出之期間為1至5天，因認被告於109年2
    月5日下午9時15分為警採尿時起，回溯120小時內之某時（
    不含公權力拘束期間），在不詳地點、以不詳方式 ，施用
    第二級毒品甲基安非他命。末查，被告前因施用毒品案件，
    經臺灣桃園地方法院以94年度毒聲字第396號裁定送觀察、
    勒戒後，94年6月14日執行完畢釋放出所，迄本案施用毒品
    行為時止，未再有觀察、勒戒或強制戒治之執行紀錄，有本
    院被告前案紀錄表之記載可憑，因認檢察官依毒品危害防制
    條例第20條第1項、第3項及觀察勒戒處分執行條例第3條第1
    項規定，聲請裁定將被告送勒戒處所觀察、勒戒，為有理由
    ，應予准許。　 
二、抗告意旨略以：本案係警方人員於109年2月5 日持搜索票前
    往被告友人張珮茹住處時，適逢被告在場，併對被告搜索，
    且在未從被告身上搜到違法物品之情形下，將被告一併帶回
    警局，並表示「沒驗尿不准離去」，而在未經告知拒絕權利
    之情形下，使被告礙於壓力配合，再於事後要求被告簽署自
    願勘察採證同意書，侵害憲法第8 條所保障之人身自由基本
    權利，侵害程度大於查緝犯罪之公共利益，應排除檢驗報告
    之證據能力。再被告當時並非毒品調驗人口，本案亦無其他
    足以補強被告施用毒品之事證，豈能在無合理懷疑下對被告
    進行搜索，並以在場之人為由，要求被告前往警局強制驗尿
    。因認該違背法定程序下所取得之證據，已失公正、公平，
    爰依法抗告，並聲請調查證據，勘驗當日警員拘提被告友人
    張珮茹住處時與被告相關之監視器畫面，並撤銷原裁定，更
    為合法之裁定等語。
三、經查：
  ㈠被告係於109年2月5日下午3時許，經警持搜索票前往桃園市○
    ○區○○路000號對張珮茹執行搜索時，同時在該處所之人，並
    於經警自該處扣得第一級毒品海洛因1包（毛重約37.73公克
    ）、第二級毒品甲基安非他命5包（毛重約63.73公克、2.94
    公克、2.03公克、1.15公克、0.22公克）、金鋼梅片1包（
    毛重約 3.3公克）、磅秤4個及玻璃球、吸管、吸食器、藥
    鏟等物後，前往警局製作筆錄。再本案警詢前，已先行告知
    被告因涉嫌毒品危害防制條例案件進行詢問，並得行使以下
    權利：保持沈默，無須違背自己之意思而為陳述。選任辯
    護人（如為低收入戶、中低收入戶、原住民或其他依法令得
    請求法律扶助者，得請求之）。請求調查有利之證據後，
    始行詢問。而被告雖稱不知扣案物品為何人所有，且末次施
    用毒品時間在107年或108年父親節前後云云，然亦表示前同
    意進行採尿檢驗以證清白，以上有新竹市警察局第二分局11
    0年11月10日函暨檢附之搜索票、搜索扣押筆錄、扣押物品
    目錄表與被告警詢之影音光碟及警詢筆錄可憑，且經本院核
    對無誤。是以本案非經對被告執行搜索查獲，亦無強制採檢
    尿液之情形，洵堪認定。被告指摘警方表示「沒驗尿不准離
    去」，且未告知拒絕權利使其礙於壓力配合，事後復要求被
    告簽署自願勘察採證同意書云云，俱與客觀事證不符，顯不
    足採。
　㈡本案尿液檢體經鑑定DNA-STR型別與被告相符，且經檢出安非
    他命及甲基安非他命濃度各920ng/ml、4640ng/ml，高於濫
    用藥物尿液檢驗作業準則認定應判定為陽性之閾值；以上有
    內政部警政署刑事警察局110年8月16日鑑定書及台灣尖端先
    進生技醫藥股份有限公司109年2月21日濫用藥物檢驗報告可
    憑。是依甲基安非他命服用後，一般可檢出之期間為1至5天
    ，足認被告於109年2月5日下午9時15分為警採尿時起，回溯
    120小時內之某時（不含公權力拘束期間），在不詳地點、
    以不詳方式 ，施用第二級毒品甲基安非他命。
　㈢被告前因施用毒品案件，經裁定送觀察、勒戒後，94年6月14
    日執行完畢釋放出所，迄本案施用毒品行為時止，未再有觀
    察、勒戒或強制戒治之執行紀錄，有本院被告前案紀錄表之
    記載可憑，原審據此認檢察官之聲請為有理由，裁定將被告
    送勒戒處所觀察、勒戒，並無不合。被告徒執前詞，指摘原
    裁定不當，並無理由，應予駁回。
據上論斷，應依刑事訴訟法第412條，裁定如主文。
中　　華　　民　　國　　110 　年　　11　　月　　 30 　日
                  刑事第六庭    審判長法　官     劉方慈
                                      法　官     許曉微
                                      法　官     朱嘉川
以上正本證明與原本無異。
不得再抗告。
                                      書記官     陳韻如
中　　華　　民　　國　　110 　年　　11　　月　　 30 　日